【裁判字號】    92,上易,1680
【裁判日期】    921015
【裁判案由】    賭博
【裁判全文】
臺灣高等法院臺中分院刑事判決                  九十二年度上易字第一六八○號
    上  訴  人  臺灣臺中地方法院檢察署檢察官
    被      告  子○○
                庚○○
                甲○○
                辛○○
                己○○
                寅○○
    右  一  人
    選任辯護人  周黛婕
    被      告  癸○○
                乙○○
                戊  ○
                丙○○
                丑○○
                丁○○
右上訴人，因被告賭博案件，不服臺灣臺中地方法院九十二年易字第九一九號，中華
民國九十二年六月三十日第一審判決（起訴案號：臺灣臺中地方法院檢察署九十一年
偵字第一二○七三號）提起上訴，本院判決如左：
    主      文
上訴駁回。
    理      由
一、本案經本院審理結果，認第一審判決以被告子○○等十二名，被訴犯罪不能證明
    ，因而均為其等無罪之諭知，經核尚無不當應予維持，並引用第一審判決書記載
    之理由（如附件）。
二、檢察官上訴意旨略稱：原判決為被告子○○等十二名無罪諭知，無非以被告癸○○前後之供詞屢有翻異，顯有矛盾為據，固非無見，但該被告前後之供詞未符，
    何者可採，法院應本於自由心證予以斟酌，非謂一有不符或矛盾即認全部均不可
    採信，是該被告於偵查中第二次之自白，若非身歷其境，不可能詳細描述，且該
    情節亦與其於警訊供稱情節大致相符，自應以其第二次偵查自白為可採。另被告
    癸○○於原審時陳稱其是因該店員不讓其兌換現金而報復云云，原審據以採認，
    惟該被告若真要挾怨報復，應會前後為一致之供述，如何會於警訊供陳該電玩店
    有經營賭博，而於內勤偵查中翻異否認，再於第二次偵查中自白，可見應以第二
    次偵查中之自白為可採云云，固非無見。惟查，本案員警查獲時，並未當場查獲
    有兌換現金之賭博情節，此有被告即該店員工子○○庚○○甲○○辛○○己○○
    五人，及賭客即被告乙○○戊○丙○○丑○○丁○○五人之警訊筆錄可憑，該店
    老闆即被告寅○○嗣於偵查中亦否認有賭博兌換現金之情節（參見偵查卷一二七
    、一八三頁），雖被告癸○○於警訊時供陳該店可兌換現金云云，然其於同日移
    送檢察官訊問時翻供否認上情，第二次檢察官偵查中又自白犯罪，迨原審及本院
    審理時，復翻供否認有賭博犯行，是其自白是否屬實，顯有可疑。況且，被告癸○○上開自白之情節，核與被告庚○○於警訊及偵審供稱上班之日期，顯有出入
    ，而被告庚○○開始上班之日期，復經證人曹倉福於原審時證稱屬實，顯見癸○○上開自白，已難遽採，此外，復無其他補強證據可憑，是依修正後刑事訴訟法
    第一百五十六條第二項規定，被告癸○○之自白，尚非可採為被告等人不利認定
    ，至為顯然，原審因而為被告十二人無罪之諭知，經核尚無不合，檢察官在本院
    並未提出其他有利之證據及辯解，猶執上情指摘原判決不當，自為無理由，其上
    訴應予駁回。又被告丑○○受合法傳喚，無正當理由不到庭，爰不待其陳述，逕
    行判決如前，附此敘明。
據上論斷，應依刑事訴訟法第三百七十三條、第三百七十一條、第三百六十八條，判
決如主文。
本案經檢察官壬○○到庭執行職務
中      華      民      國      九十二     年     十      月    十四    日
                                臺灣高等法院臺中分院刑事第二庭
                                      審判長法  官  羅  禮  政
                                            法  官  陳  欣  安
                                            法  官  蔡  聰  明
右正本證明與原本無異。
不得上訴。
                                            書記官  郭  振  祥
中      華      民      國      九十二     年     十      月    十五    日
                                                                        Ｒ
臺灣臺中地方法院刑事判決                          九十二年度易字第九一九號
    公  訴  人  臺灣臺中地方法院檢察署檢察官
    被      告  子○○  男  二十三歲（民國○○○年○月○○○日生）
                        住臺中市○區○○○街九五巷五號三樓
                        身分證統一編號：Ｚ000000000號
                庚○○  男  二十八歲（民國○○○年○月○日生）
                        住臺中市○區○○路七三七號五樓之一
                        身分證統一編號：Ｚ000000000號
                甲○○  女  二十八歲（民國○○○年○月○○日生）
                        住南投縣信義鄉神木村民和巷三六號
                        居臺中市○○路三一六巷十八號（戶籍）
                        身分證統一編號：Ｚ000000000號
                辛○○  女  三十一歲（民國○○年○○月○日生）
                        住臺中市○區○○路一○三○號九樓之三
                        居臺中市○區○○里○○路一○三○之三號
                        身分證統一編號：Ｚ000000000號
                己○○  男  三十五歲（民國○○○年○月○○○日生）
                        住南投縣南投市○○里○○○路○街十四號
                        居臺中市○○路二六六號十之三樓
                        身分證統一編號：Ｚ000000000號
               寅○○（原名何寅○○，九十年六月三日離婚去夫姓）
                        女  四十四歲（民國○○○年○月○日生）
                        住臺中市西屯區長生巷一之一弄十九之二號
                        居臺中市○○街一○七號六樓之二
                        送臺中市○○○○街十三之一號（戶籍）
                        身分證統一編號：Ｚ000000000號
    右  一  人
    選任辯護人  周黛婕律師
    被      告  癸○○  男  三十歲（民國○○○年○月○日生）
                        住臺中縣潭子鄉○○村○○○街六號十樓
                        居臺中縣神岡鄉○○村○○路二二○巷二六號
                        身分證統一編號：Ｚ000000000號
                乙○○  男  四十四歲（民國○○○年○月○○日生）
                        住臺中市西屯區○○○○街十三之一號
                        身分證統一編號：Ｚ000000000號
                戊  ○  男  七十六歲（民國○○年○月○日生）
                        住臺中縣潭子鄉○○○街八七號五樓
                        身分證統一編號：Ｚ000000000號
                丙○○  女  二十四歲（民國○○○年○月○○○日生）
                        住臺中市○○路○段一四○巷八一弄十四之六號
                        身分證統一編號：Ｚ000000000號
                丑○○  男  六十二歲（民國○○○年○月○○日生）
                        住臺中市○區○○○街一一○號九樓之四
                        身分證統一編號：Ｚ000000000號
                丁○○  男  三十六歲（民國○○○年○月○○日生）
                        住臺中縣大里市○○路四九巷二號
                        居臺中市○區○○路二段六十八號十樓之四
                        送臺中市○○○路○段三號五樓十四室
                        身分證統一編號：Ｚ000000000號
右列被告等因賭博案件，經檢察官提起公訴（九十一年偵字第一二○七三號），本院
判決如左：
    主  文
子○○、庚○○、甲○○、辛○○、己○○、寅○○、癸○○、乙○○、戊○、丙○○、丑○○、丁○○均無罪。
    理  由
一、公訴意旨略以：被告寅○○基於常業賭博之犯意，自九十一年五月十七日起，在
    臺中市○○路○段七十六號、七十八號，公眾得出入之場所，開設﹁金戰電子遊
    戲場﹂店（招牌為大眾遊戲場），共擺設二十六臺電動賭博機具，供不特定之顧
    客賭博財物，而以之為常業。被告寅○○並以每月新臺幣（下同）二萬元至二萬
    五千元不等之薪水，陸續於九十一年五月二十日起，分別僱用與其有常業賭博共
    同犯意聯絡之子○○、庚○○、甲○○、辛○○及己○○等五人為該遊藝場之店
    員，分別負責為客人開分、洗分、外場及吧檯等工作。其賭博方式係由參與賭博
    之人，以一比二或一比五方式，由開分員為其分開，由客人自行選號押注與機臺
    對賭，如自選之號碼與機臺電腦所浮出之號碼相同，則押中，視押中人數不同，
    可得押注金額九十倍不等之分數，如未押中分數則由店方所有。賭客若不玩時，
    由店員為其洗分，並依前揭換分比例，兌換同比例現金，店員先至櫃檯拿現金，
    並裝入香煙盒內，再拿至大門口旁之桌子上，後通知賭客於離開時拿取。嗣於九
    十一年六月十七日二十時四十分許，適有賭客癸○○、乙○○、戊○、丙○○、
    丑○○、丁○○等六人在上址參與賭博時，為臺中市警察局第一分局當場查獲，
    並扣得電動賭博機具共二十六台（賓果機台二十台、麻將機二台，樸克單機二台
    、賽車機二台）、ＩＣ板二十六片、賭資三百元、浮球機一台、浮球小電視十一
    台等物，因認被告寅○○、子○○、庚○○、甲○○、辛○○、己○○等所為，
    係犯刑法第二百六十七條常業賭博罪；被告癸○○、乙○○、戊○、丙○○、丑
    ○○、丁○○等所為，係犯刑法第二百六十六條第一項之賭博罪嫌。
二、按犯罪事實應依證據認定之，無證據不得推定其犯罪事實。又不能證明被告犯罪
    者，應諭知無罪之判決，刑事訴訟法第一百五十四條、第三百零一條第一項分別
    定有明文。而所謂之證據，須適於為被告犯罪事實之證明者，始得採為斷罪資料
    ，如未發現相當之證據，或證據不足以證明者，自不能以推測或擬制之方法，以
    為裁判之基礎（最高法院五十三年臺上字第二七五○號、四十年臺上字第八十六
    號判例參照）。
三、公訴意旨認被告等人涉犯上開罪嫌，係以被告癸○○曾於警詢及於九十一年九月
    二十日偵查中到庭坦承：其自九十一年六月十二日至同年六月十七日止，每天都
    有去該店玩遊戲機台，且每天均有向店員兌換現金等語，並有電動賭博機具共二
    十六台（賓果機台二十台、麻將機二台，樸克單機二台、賽車機二台）、ＩＣ板
    二十六片、賭資三百元、浮球機一台、浮球小電視十一台等物扣案可資佐證。被
    告癸○○於內勤檢察官訊問時雖翻異前詞，否認有兌換金錢之情事，惟此係因被
    告癸○○怕指證會遭威脅方更易說詞，並非真實，尚非可採資為論據。
四、訊據被告寅○○、子○○、庚○○、甲○○、辛○○、己○○等人均堅詞否認有
    何賭博之犯行，辯稱：店內並沒有有兌換現金予客人之事實，客人不玩時，剩餘
    分數就當棄權洗掉，不可以保留至下次玩，也不可以兌換現金等語，被告庚○○
    另辯稱：伊係於九十一年六月十五日始至該店上班，上班時間係下午四點至晚上
    十二點，被告癸○○先前於警局供述，曾於九十一年六月十四日及同年六月十六
    日凌晨二時向伊兌換現金乙節，顯然不實等語；被告乙○○、戊○、丙○○、丑
    ○○、丁○○等人亦均堅詞否認有何賭博之犯行，辯稱：渠等到該店玩遊戲機台
    ，店內有提供水果、飲料，只是純娛樂，並無兌換現金之情事等語；被告癸○○
    亦堅詞否認有賭博犯行，辯稱：該店內確無兌換現金之情事，伊之前承認有兌換
    現金，係因該店店員不肯讓伊兌換現金，伊挾怨報復，才故意為不實之陳述等語
    。
五、經查：
  (一)被告癸○○於警詢雖自承有向該店兌換現金，旋於內勤檢察官訊問時，立即翻異
    前詞，否認有兌換現金之情，後於九十一年九月二十日偵查庭又再更易供詞，改
    稱：有兌換現金，之前否認係怕被威脅云云，嗣於本院調查、審理中，復堅稱：
    該店內確無兌換現金之情事等語，足見其供述先後反覆不一，是其警詢時所為之
    審判外陳述內容是否與事實相符，已非無疑，復參諸被告癸○○於警詢中指證曾
    於九十一年六月十四日及同年六月十六日凌晨二時向被告庚○○兌換現金云云，
    惟被告庚○○係於九十一年六月十五日始至該店上班，上班時間係下午四點至晚
    上十二點乙節，業據被告庚○○自警詢、偵查、本院調查、審理時皆供述一致，
    並據同案被告子○○供陳：他（被告庚○○）剛到公司做二、三天，就被警查獲
    等語（見本院卷第六七頁）、被告甲○○供稱：「（問：你與被告庚○○、被告
    子○○、被告辛○○、被告己○○等人，何人最早至公司工作？）我，最晚去的
    是庚○○。他大概是在被警查獲的前二天才來公司上班」等語（見本院卷第六九
    頁）、被告己○○供述：「（問：你去工作的時候，在庭的人誰比你早？）甲○○比我早，其他人都比我晚。庚○○最晚，他可能做了二天就被警查獲了」、「
    （問：你工作時間？）下午四點至晚上十二點。其他人的工作時間都是與我一樣
    」、「（問：店裡面的營業時間？）有早、中、晚三班，在場的被告子○○、被
    告庚○○、被告甲○○、被告辛○○都是與我同一個時段工作」等語（見本院卷
    第七五、七六頁）、被告戊○陳稱：「（問：之前去的二次時間離六月十七日被
    查獲的時間？）是在被查獲的前一、二星期」、「（問：問你去金戰的時候，看
    過哪位？）有看過己○○、甲○○、辛○○，其他人沒有看過」等語相符（見本
    院卷第八三頁），復佐以證人曹倉福於本院調查時到庭具結證稱：「（問：你在
    九十一年六月間有與庚○○到ＫＴＶ？）有。是我約庚○○還有其他人，總共有
    七、八人一起去。因庚○○在十四日的前二、三天打電話給我，他說他找到工作
    ，他說他十五日去上班，我就在電話中與他約定十四日早上九點多要去自由路錢
    櫃ＫＴＶ唱歌。」、「（問：庚○○是在電話中告訴你，他六月十五日要去上班
    ，唱歌當時有無提起？）有」、「（問：當時庚○○如何跟你講的？）電話中庚○○告訴我說六月十五日要去上中班，上班地址是金戰電子遊戲場，中班時間是
    下午四點至晚上十二點。唱歌時他也是這樣講」、「（問：庚○○被警查獲那天
    ，有打電話給你嗎？）有打電話給我，我說他好不容易找到工作，才做三天就被
    查獲」等語明確（見本院卷第一五二至一五四頁），足認被告庚○○確係自九十
    一年六月十五日始至該店上班，且上班時間為下午四時至晚上十二時甚明，則被
    告癸○○於警詢中所供承向被告庚○○兌換現金之情，顯不足採信。又參以被告
    癸○○於警詢中對於伊兌換現金六次之時間，竟能記憶幾點幾分描述綦詳，亦屬
    可疑，而其於警詢時供陳：「別人也是如此兌換現金」云云（見偵查卷第三八頁
    ），復於偵查中供稱：「我沒有注意看其他（人）是否也如此」云云（見偵查卷
    第一五六頁），先後所供亦顯屬矛盾，據上，本院認定被告癸○○於警詢、偵查
    中自承兌換現金一事，不足採信。
  (二)再參諸同案被告中除被告癸○○曾自承有兌換現金一事外，其餘同案被告均自始
    即堅詞無兌換現金之情，而被告癸○○如前所述，於本院調查、審理時亦翻異前
    詞，堅稱無賭博之事實，足認並無任何積極證據可證該店有何賭博之情事。而警
    方查扣之電動賭博機具共二十六台（賓果機台二十台、麻將機二台，樸克單機二
    台、賽車機二台）、ＩＣ板二十六片、浮球機一台、浮球小電視十一台等物，至
    多僅可認係電動玩具機台，是否用以賭博，亦無實據可佐，綜上諸情以觀，揆諸
    首揭法條及判例意旨，本院認為不能僅單憑被告癸○○警詢、偵查之供證即認定
    該遊藝場有賭博之事實。此外，本院復查無其他積極證據足認被告等人涉有公訴
    人所述之犯行，是本件既不能證明被告等人犯罪，自均應諭知渠等無罪之判決。
六、末按法院認為應科拘役、罰金或應諭知免刑或無罪之案件，被告經合法傳喚無正
    當理由不到庭者，得不待其陳述逕行判決，刑事訴訟法第三百零六條定有明文。
    本案被告子○○、戊○經本院合法傳喚無正當理由未於最後審判期日到庭，然本
    案既應為被告子○○、戊○無罪之諭知，自得不待其到庭陳述而逕行判決，併此
    敘明。
七、至被告癸○○先前於警詢及偵查中虛偽供述有賭博乙情，是否涉及誣告之刑責，
    應由原承辦檢察官另行處理，附此敘明。
據上論斷，應依刑事訴訟法第三百零一條第一項、第三百零六條，判決如主文。
中     華     民     國     九 十 二     年     六     月     三 十     日
                                    臺灣臺中地方法院刑事第七庭
                                        審判長法  官
                                              法  官
                                              法  官
如不服本判決，應於送達後十日內向本院提出上訴狀（須附繕本），上訴於臺灣高等
法院臺中分院。


司法院資訊處製作；財團法人民間司法改革基金會備份。
